【裁判字號】    89,上易,676
【裁判日期】    890425
【裁判案由】    毒品危害防制條例
【裁判全文】
臺灣高等法院臺中分院刑事判決              民國八十九年度上易字第六七六號
    上  訴  人
    即  被  告  甲○○
右上訴人因毒品危害防制條例案件，不服臺灣臺中地方法院中華民國八十九年二月二
日第一審判決（民國八十八年度易字第三一一四號，起訴案號：臺灣臺中地方法院檢
察署民國八十八年度偵字第一○六一四號，移送併辦案號：臺灣臺中地方法院檢察署
民國八十八年度偵字第一七三六一號、八十九年度毒偵字第一七三三號），提起上訴
，本院判決如左：
    主      文
原判決撤銷。
甲○○連續施用第二級毒品，累犯，處有期徒刑拾月。
    事      實
一、甲○○前因違反肅清煙毒條例等案件，經原審法院及本院分別判處有期徒刑，嗣
    經定執行刑為四年二月後，並於民國（下同）八十五年七月三十日假釋，嗣於八
    十七年七月三日執行完畢。猶不知悔改，復因施用毒品案件，經台灣台中地方法
    院檢察署先後以八十七年度聲觀字第三九七號及八十八年度聲觀字第一六三號向
    原審法院聲請裁定送觀察、勒戒後，均無繼續施用毒品之傾向，經台灣台中地方
    法院檢察署檢察官分別於民國八十七年九月四日及八十八年一月二十九日，以八
    十七年度偵緝字第三七九號及八十八年度偵字第一八○六號為不起訴處分確定。
    詎料甲○○又基於概括犯意，自八十八年二月間某日起至同年三月十八日止，在
    台中市○○路○段七號六○二室租屋處，連續非法施用第二級毒品安非他命，嗣
    於八十八年三月十八日凌晨一時三十分許，在上開處所為警查獲，經採尿送請台
    中縣衛生局檢驗結果，確呈安非他命之陽性反應。然其仍繼續施用第二級毒品安
    非他命，先後於八十八年六月二十四日下午四時許，及同年十二月二十一日零時
    四十五分，分別在台中縣太平市○○路○段三七六號前及南投縣警察局中興分局
    府西派出所為警查獲。
二、案經台中縣警察局東勢分局報請台灣台中地方法院檢察署檢察官偵查起訴及函送
    併辦。
    理      由
一、訊據上訴人即被告固坦承確於八十八年六月二十四前施用安非他命，另其為警查
    獲時所採集之尿液，經送驗結果亦呈安非他命陽性反應，此有台中縣衛生局檢驗
    報告書在卷可稽，被告之自白與事實相符，犯行堪以認定。另其否認曾於八十八
    年二月間起至同年三月十八日止施用安非他命，並辯稱其已很久沒吸，係遭他人
    陷害云云。其於警訊時亦否認於八十八年十二月二十一日施用安非他命。惟查被
    告於八十八年六月二十四日於台中縣警察局刑警隊應訊時供稱：「以前（約在今
    年二月份）曾吸食毒品過，吸食安非他命。」等語，而其八十八年三月十八日及
    同年十二月二十一日遭警查獲時採集之尿液，經送驗結果亦呈安非他命陽性反應
    ，此有台中縣及南投縣衛生局檢驗報告書各一紙在卷可稽，顯見被告上開辯解，
    要屬卸責之詞，不足採信。被告前因施用毒品案件，經原審法院裁定送勒戒處所
    觀察、勒戒後，認無繼續施用毒品之傾向，而由台灣台中地方法院檢察署檢察官
    分別於民國八十七年九月四日及八十八年一月二十九日以八十七年度偵緝字第三
    七九號及八十八年度偵字第一八○六號不起訴處分確定，亦有不起訴處分書附卷
    可參，被告三度違法施用第二級毒品安非他命，事證明確，犯行洵堪認定。
二、核上訴人即被告所為，係犯毒品危害防治條例第十條第二項之施用第二級毒品罪
    。其施用前後持有毒品安非他命之低度行為，應為施用之高度行為所吸收，不另
    論罪。被告前後多次施用安非他命之犯行，時間緊接，構成要件相同，顯係基於
    概括犯意反覆為之，應依連續犯之規定論以一罪，並加重其刑。被告前因違反肅
    清煙毒條例等案件，經判處有期徒刑並定其應執行刑為四年二月，並於八十七年
    七月三日執行完畢，此有台灣台中地方法院被告全國前案記錄表在卷可按，其於
    五年內再犯本件最重本刑為有期徒刑以上之罪，為累犯，應依法加重其刑，並遞
    加之。被告於八十八年十二月二十一日施用安非他命部分雖未經起訴，惟與起訴
    論科部分有連續犯關係，屬裁判上一罪，本院自得併予審判。原審予以論科，固
    非無見，惟原判決未就被告於八十八年十二月二十一日施用安非他命部分併予審
    理即有未洽。被告上訴否認部分犯罪，雖無理由，但原判決既有上述可議之處，
    自應撤銷改判。爰審酌被告素行不良，多次施用毒品猶不知自制，犯罪後復飾詞
    卸責，並無悔意等一切情狀，量處如主文第二項所示之刑。
據上論斷，應依刑事訴訟法第三百六十九條第一項前段、第三百六十四條、第二百九
十九條第一項前段，毒品危害防治條例第十條第二項，刑法第十一條前段、第五十六
條、第四十七條，判決如主文。
本案經檢察官乙○○到庭執行職務。
中      華      民      國    八十九    年      四      月    二十五    日
                                  臺灣高等法院臺中分院刑事第六庭
                                        審判長法  官  李  文  雄
                                              法  官  陳  嘉  雄
                                              法  官  龔  永  昆
右正本證明與原本無異。
不得上訴。
                                              書記官  陳  麗  玉
中      華      民      國     八十九     年      四      月   二十六   日
附錄法條：
毒品危害防制條例第十條：
施用第二級毒品者，處三年以下有期徒刑。
                                                                        Ｄ


司法院資訊處製作；財團法人民間司法改革基金會備份。
